---
#CAMPOS YAML R QUARTO
title: "Documento de prueba"
subtitle: "El subtitulo"
author: "Jonatan Perren"
date: today # o "2026-06-16"
lang: es
toc: true # Table of Contents
number-sections: false
format: pdf
bibliography: references.bib
---

```{r}
#| include: false

library(tidyverse)
library(gapminder)

redondeo <- function(n) {round(n, 1)}

media_pbi <- mean(gapminder::gapminder$gdpPercap)


```

# Este es un TITULO 1

El texto se escribe como esperarian.

escribir cualquier texto.

Este es otro parrafo. Necesito dejar al menos una linea en blanco. [@aldana2020]

Multiples espacios se ignoran.

## Esta es un TITULO 2

Esto es **negrita** y esto *cursiva*

Estamos trabajando con `quarto`

### Listas sin numerar

-   Primer elemento
    -   Este es un subitem del primer elemento
    -   Y este es otro
-   Segundo elemento
-   Tercer elemento

### Listas numeradas

1.  Primer elemento
2.  Tercer elemento
3.  Algo
4.  Segundo elemento

$$\int f(x) dx$$

## Usar variables en parrafos

La media del PBI es `r redondeo(media_pbi)` y no `media_pbi`, que es el nombre de la variable y se calcula $\frac{1}{n}\sum_{i=1}^{n} x_{i}$.

```{r}
#| echo: false
#| fig-cap: "Este es el caption de la figura"
#| fig-format: pdf
  gapminder |>
    ggplot(aes(x = gdpPercap, y = lifeExp)) + 
    geom_point(alpha = 0.1) + 
    scale_x_log10()
```
